臺灣高等法院刑事判決　　　　　　　　　　　　　　九十三年度上訴字第七一七號
　　上　訴　人
　　即　被　告　甲○○
　　指定辯護人　本院公設辯護人　乙○○
右上訴人因毒品危害防制條例案件，不服臺灣板橋地方法院九十年度重訴字第五一號
，中華民國九十二年九月十八日第一審判決（起訴案號：臺灣板橋地方法院檢察署九
十年度偵字第五三五五號；併辦案號：臺灣板橋地方法院檢察署九十年度偵字第二０
０七五號），提起上訴，暨移送併辦（台灣台北地方法院檢察署九十二年度偵字第二
一二三三號），本院判決如左：
    主  文
原判決關於甲○○部分撤銷。
甲○○共同連續販賣第二級毒品，累犯，處有期徒刑玖年陸月。
附表一編號二、附表二所示之物，均沒收銷燬之；附表一編號九、十一、十三、十四
所示之物均沒收。
    事  實
一、甲○○於(一)八十年間因違反麻醉藥品管理條例案件，經原審以八十年度易字第一
    三五五號判決判處有期徒刑六月確定，依檢察官指揮書所示應於八十一年六月一
    日執行完畢。(二)八十年間因違反麻醉藥品管理條例案件，經原審以八十年度訴字
    第九一七號判決判處有期徒刑五年六月，經本院以八十年度上訴字第五三二七號
    判決駁回上訴，依檢察官指揮書，應自八十一年六月二日接續執行。執畢日期為
    八十六年四月二十九日。(三)八十年間因違反麻醉藥品管理條例案件，經原審以八
    十年度易字第四五二四號判決判處有期徒刑七月確定，依檢察官指揮書應自八十
    六年四月三十日接續執行，執畢日期為八十六年十一月二十九日。上開三案件，
    經本院裁定應執行刑為有期徒刑六年，指揮書執畢日期為八十六年四月二十九日
    ，於八十三年十一月十六日假釋交付保護管束。(四)八十三年間因違反麻醉藥品管
    理條例案件，經臺灣士林地方法院以八十四年度易字第一二八五號判決判處有期
    徒刑六月，經本院駁回上訴確定，於八十四年九月二十七日易科罰金執行完畢。
    嗣後於八十四年十月十三日撤銷上開案件之假釋，應執行殘刑有期徒刑二年六月
    一日，於八十五年一月二十七日入監服刑，復於八十六年十一月十三日假釋交付
    保護管束，並於八十七年六月九日假釋期滿執行完畢。(五)八十八年間因違反毒品
    危害防制條例案件，經原審八十九年度訴字第三一號判決施用第二級毒品部分有
    期徒刑四月，施用第一級毒品部分有期徒刑七月，販賣第二級毒品部分處有期徒
    刑七年四月，意圖販賣而持有一級毒品部分處有期徒刑十年四月，經本院以八十
    九年度上訴字第四一九九號判決撤銷原判，判處施用第一級毒品部分無罪，販賣
    第二級毒品部分有期徒刑七年四月，持有毒品部分有期徒刑一年六月，應執刑有
    期徒刑八年十月，其餘部分上訴駁回確定，猶不知悔改。
二、甲○○明知安非他命係毒品危害防制條例第二條第二項列為第二級毒品，不得販
    賣、持有，竟意圖營利，與綽號「小江」之真實姓名年籍不詳之成年男子共同基
    於販賣第二級毒品安非他命之概括犯意聯絡，於九十年三月六日、七日經由丙○
    ○（經原審判處有期徒刑八年確定）介紹，在新竹市國軍醫院以九十二萬元之代
    價向綽號「麗華」之成年女子購買安非他命各二公斤，甲○○並指示不知情之邱
    碧月（經原審判處無罪確定）承租臺北縣土城市○○路一一六號三樓之九套房，
    置放前揭購買之第二級毒品安非他命，嗣於同年三月九日二十二時三十分許，為
    警在前址查獲，查扣如附表一所示之物。甲○○並於九十年三月十日經檢察官訊
    問後聲請法院羈押，嗣後甲○○主動提供毒品來源及線索，經檢察官聲請撤銷羈
    押，並於九十年六月二十日責付臺北縣警察局陳金銘警員。甲○○竟不知悔改，
    仍承續販賣第二級毒品之概括犯意，於九十年十一月二十八日十三時許，於臺北
    縣三重市○○街與重新街口，意圖營利及販賣，以四十萬元之代價向綽號「阿輝
    」之真實姓名年籍不詳之成年男子購買如附表二所示之安非他命一包，甲○○取
    得安非他命之後，駕駛車號Ｓ９─２４６５號自用小客車離去之際，為警方當場
    查獲，並從該車內腳踏墊處之紙袋扣得如附表二所示之物。
三、案經臺北縣政府警察局、臺北市政府警察局信義分局移送臺灣板橋地方法院檢察
    署檢察官偵查起訴暨移送併辦，及由臺北市政府警察局大安分局呈請台灣台北地
    方法院檢察署檢察官移送本院併辦。
    理  由
一、訊據上訴人即被告甲○○否認有販賣第二級毒品之犯行，辯稱：九十年三月六日
    、七日係陪綽號「小江」之真實姓名年籍不詳之成年男子去找「麗華」買安非他
    命，不是自己要買毒品，而其要求邱碧月承租臺北縣土城市○○路之房子是給綽
    號「小江」、「騎馬」之男子居住，查獲之毒品、分裝毒品工具都是「小江」的
    。伊於九十年十一月二十八日係與沈和善一人出資二十萬元向綽號「阿輝」之男
    子購買安非他命，欲供自己施用，並非要販賣他人云云。經查：
    (一)被告於偵查中供稱：「（問：丙○○說每次是他帶你去拿貨。你看過麗華？）
      我在新竹看過麗華一次，在關西休息站看到，然後她帶我們去新竹拿東西。（
      問：三月六、七日二天，你連續買二天都九十二萬元的貨？）對，只有第一天
      有看到麗華的人，三月七日我在新竹交流道等，他們叫我去國軍醫院，我過去
      ，丙○○在那邊等我。也是買九十二萬的貨。」（偵字第五三五五號卷第一四
      ０頁背面第八行至第一四一頁第四行），核與同案被告丙○○於偵查中供稱：
      「與被告甲○○係朋友關係介紹認識的。被告甲○○要東西的時候，我帶他去
      拿二次，我帶他去新竹找麗華姐，是到關西休息站，甲○○錢交予麗華姐，就
      在最近。（問：你賣過幾次予甲○○？）我帶他去買過二次，都在新竹，時間
      忘記，我沒有賣給他。」（偵字第五三五五號卷第一三三頁背面第六行至第十
      行、第一三四頁背面第一行至第二行）、「（問：你二次去都白天或晚上？）
      都白天在下午，二次都在新竹交貨，交貨前甲○○都與我在一起，我們一起去
      ，有一次我開我的車，他開他的車去，我們有電話聯絡，在國軍醫院那邊交貨
      ，二次都買二公斤，九十二萬元。錢都交予麗華姐，錢都他拿去，在醫院那邊
      等半個小時，等『麗華』，有時『麗華』有帶一個人來，我不認識。每次都甲
      ○○跟我說要多少，我再跟麗華姐說，價格是麗華決定的。」（偵字第五三五
      五號卷第一三五頁倒數第三行至同頁背面第七行）、「（問：你說你介紹甲○
      ○去買，有無拿錢？）沒有。我沒有賺錢，麗華沒有另外拿錢給我。我是拿甲
      ○○一點東西，而且麗華叫我一定要自己來，是甲○○把錢直接交給『麗華姐
      』」（偵字第五三五五號卷第二０七頁背面倒數第三行至第二百零八頁第二行
      ）等語相符。被告嗣於原審改稱：伊係幫綽號「小江」之成年男子購買，該男
      子亦有親自前往與綽號「麗華」或「姐仔」之女子交易云云，惟被告丙○○於
      原審供稱：於九十年三月六日、七日陪被告甲○○去向該綽號「麗華」之成年
      說過話等語（原審卷(一)第二六八頁、九十二年三月六日訊問筆錄第十頁第一行
      至第五行）。是以被告確實先後於九十年三月六日、七日二次陪同綽號「小江
      」之成年男子購買安非他命各二公斤，然倘僅係該綽號「小江」之成年男子個
      人欲購買毒品圖利，則被告得以直接請託被告丙○○陪同綽號「小江」之男子
      找上游購買毒品即可，何以被告必須親自前去與該綽號「麗華」之成年女子洽
      談，且縱算綽號「小江」之男子不認識被告丙○○無法購買毒品，被告可以於
      九十年三月六日介紹綽號「小江」之男子與被告丙○○認識即可，何須連續於
      九十年三月六日、七日親自陪同綽號「小江」之男子購買毒品。且被告請託不
      知情之被告邱碧月承租臺北縣土城市○○路一一六號三樓之九之房屋，僅有邱
      碧月、被告二人有鑰匙。而被告供稱：邱碧月並不知悉該屋係伊要承租給「小
      江」等人居住，且屋內藏有毒品，故邱碧月才會帶警方去該屋搜索（原審卷(一)
      第一０二頁、九十一年二月二十一日訊問筆錄第五頁第二行至第六行）。而邱
      碧月亦供稱；不認識綽號「小江」之成年男子，是以該綽號「小江」之男子，
      取得上開住處之鑰匙非從邱碧月手中取得，顯係經被告之同意，否則如何能居
      房屋供該綽號「小江」之成年男子居住，並將購買之毒品及如附表一所示之分
      裝袋、金屬杓子、夾子、吸食器、粉碎機、擠壓工具等置於上開承租套房，而
      被告對於綽號「小江」之男子之真實姓名年籍均不知，非親非故，何須承租房
      屋供綽號「小江」之男子居住。又第二級毒品安非他命均係政府查緝甚嚴之違
      禁物品，取得不易以至交易價格高昂，牽涉刑責甚重，且遭警查獲之風險益高
      ，倘非被告與綽號「小江」之男子共謀販賣安非他命貪圖高額不法利益，被告
      何須承擔查獲之風險協同「小江」購買大量之安非他命，且委託其女友邱碧月
      承租套房，並將上開套房提供綽號「小江」男子置放毒品。再被告與綽號「小
      江」之男子於九十年三月六日、七日連續購買安非他命各二公斤，而依據文獻
      Ｃｌａｒｋｅ Ｉｓｏｌａｔｉｏｎ ａｎｄ　Ｉｄｅｎｔｉｆｉｃａｔｉｏｎ
       ｏｆ ｄｒｕｇｓ第二版記述：正常人之安非他命之最低致死劑量為二百毫克
      ，一天內若單次使用超過此劑量即有致命之可能性，數小時內施用於體內可產
      生累積現象而導致中毒或死亡，而久癮者對該等藥物產生耐藥性，其程度因個
      人體質、使用頻率與接觸時間之長短而異，可使其中毒或致死劑量增至數倍或
      十倍以上，行政院衛生署管制藥品管理局八十八年十月十九日管檢字第八一０
      一七號函示甚明。被告與綽號「小江」之男子於短短二日內，購買四公斤重之
      安非他命，以人體每日可承受之最高劑量二百毫克吸食，每人可吸食多達二萬
      日，超過五十四年，而又以被告自承每日可施用安非他命一到二公克之劑量計
      算（原審卷(一)第一００頁、九十一年二月二十一日訊問筆錄第三頁倒數第五行
      至第四行），個人得吸食四千日至二千日，約十一年至五年六個月左右，如此
      龐大之毒品數量，顯然係為出售他人而牟取高額利潤，否則何以甘冒被查獲之
      風險大量販入安非他命，又為警查獲時並扣得如附表一所示之電子磅秤、分裝
      袋四百八十五個、擠壓工具、粉碎機等分裝工具，若非販賣第二級毒品，何須
      有上述分裝工具，是以被告與綽號「小江」之男子共同意圖營利而販入安非他
      命四公斤，堪以認定。
    (二)被告自承於九十年十一月二十八日十三時許，於臺北縣三重市○○街與重新街
      口，以四十萬元之代價向綽號「阿輝」之年籍不詳之成年男子購買安非他命一
      包（淨重１０３４公克），被告雖辯稱：其係與案外人沈和善一人出資二十萬
      元購買毒品，因伊遭通緝，所以買多一個要自己吸用云云。惟被告於警詢及偵
      查中自承該毒品係因安非他命缺貨，價格很貴，伊以四十萬元購買一大包要自
      己慢慢用等語，是被告辯稱：係與沈和善一同購買，乃飾卸之詞，而如前所述
      ，如以人體每日可承受之最高劑量二百毫克吸食，每人可吸食多達五千一百七
      十日，超過十四年，而又以被告自承每日吸食之最高劑量，亦可達一千零三十
      四日至五百十七日左右，被告何需一次購買如此大量之毒品，益徵被告係意圖
      營利而販入安非他命一千零三十四公克。
    (三)附表一編號二之安非他命：1.毛重１７７３．９公克（來文載示），經拆封檢
      視有一大包（予以編號Ａ）及二十七小包（予以編號Ｂ１至Ｂ２７），實際總
      毛重共１７６９．２７公克，總淨重共１７２４．０７公克，共取１．００公
      克鑑驗，總餘１７２３．０７公克。2.編號Ａ及編號Ｂ１至Ｂ２７，經呈色試
      驗結果：均呈二級毒品甲基安非他命陽性（Ｐｏｓｉｔｉｖｅ）反應。3.隨機
      取樣編號Ａ、Ｂ３、Ｂ５、Ｂ１１、Ｂ１７、Ｂ２０、Ｂ２５等七包，進行氣
      相層析質譜分析結果：均檢出二級毒品甲基安非他命（Ｍｅｔｈａｍｐｈｅｔ
      ａｍｉｎｅ）成分。4.隨機取樣編號Ａ、Ｂ３、Ｂ７、Ｂ１１、Ｂ１８、Ｂ２
      ２、Ｂ２４等七包，進行核磁共振分析結果：均檢出二級毒品甲基安非他命（
      Ｍｅｔｈａｍｐｈｅｔａｍｉｎｅ）成分。5.隨機取樣編號Ａ、Ｂ３、Ｂ７、
      Ｂ１１、Ｂ１８、Ｂ２２、Ｂ２４等七包，測得平均純度約為百分之九十二點
      二，此有內部政警政署刑事警察局九十年四月二十三日刑鑑字第３６２６３號
      鑑驗通知書（見原審卷(一)第二一五頁）。
    (四)附表二之晶體，毛重為１０７０公克，淨重為１０３４公克，取１公克供化驗
      ，餘１０３３公克，檢出甲基安非他命成份，平均純度為百分之九十六，此有
      內政部警政署刑事警察局九十年十二月十二日刑鑑字第２２３２４１號鑑驗通
      知書附卷足參（見原審卷(二)第九一頁）。
    綜上所述，本件事證已臻明確，被告所辯為卸責之詞，不足採信，其犯行堪以認
    定。被告聲請再為傳喚證人周昭如、邱碧月、陳金銘等，即無必要，併此敘明。
二、按販賣毒品罪，雖不以販入之後復行賣出為構成要件，苟以營利為目的，將毒品
    販入或將之賣出，有一於此，犯罪即經完成，故以營利為目的而販入，縱尚未賣
    出；或以其他原因販入後始起意營利而賣出，固均應屬販賣既遂，惟若前者尚未
    完成販入行為，或後者尚未完成賣出行為，則仍應有未遂犯之適用，最高法院九
    十年度台上字第一二０四號判決可資參照。被告意圖營利而分別向綽號「麗華」
    之成年女子、綽號「阿輝」之成年男子販入第二級毒品安非他命，縱未賣出，亦
    構成販賣既遂罪，核被告所為，係犯毒品危害防制條例第四條第二項之販賣第二
    級毒品罪。被告販賣第二級毒品安非他命前後非法持有第二級毒品安非他命之低
    度行為，應為其販賣毒品之高度行為所吸收，均不另論罪。被告於九十年三月六
    日、同年月七日向綽號「麗華」之成年女子購買各二公斤之第二級毒品安非他命
    、於九十年十一月八日向綽號「阿輝」之男子販入第二級毒品安非他命一千零三
    十四公克，時間緊接，犯罪構成要件相同，顯係基於概括之犯意為之，應論以連
    續犯，並就法定本刑為有期徒刑、罰金刑部分加重其刑（法定刑為無期徒刑部分
    ，依法不得加重）。被告與綽號「小江」之成年男子，就向綽號「麗華」之成年
    若初無營利販賣之意思而購入，嗣後雖意圖牟利販賣而持有中，但尚未著手賣出
    ，即被查獲，僅能謂係意圖販賣而持有，自不能論以販賣罪責，最高法院著有九
    十二年台上字第二０四七號判決。而被告係意圖營利而向該綽號「麗華」之成年
    持有第二級毒品構成要件不符，公訴人認為被告另涉及毒品危害防制條例第五條
    第二項意圖販賣持有第二級毒品，並認為該罪為毒品危害防制條例第四條第二項
    販賣第二級毒品之階段行為，應係誤認，附此敘明。移送併辦部分（臺灣板橋地
    方法院檢察署九十年度偵字第二００七五號）與本案已起訴被告販賣第二級毒品
    安非他命部分間，有連續犯關係，已如前述，屬裁判上一罪，為起訴效力所及，
    本院自應併予審酌，併此敘明。被告於(一)八十年間因違反麻醉藥品管理條例案件
    ，經原審以八十年度易字第一三五五號判決判處有期徒刑六月確定，依檢察官指
    揮書所示應於八十一年六月一日執行完畢。(二)八十年間因違反麻醉藥品管理條例
    案件，經原審以八十年度訴字第九一七號判決判處有期徒刑五年六月，經本院以
    八十年度上訴字第五三二七號判決駁回上訴，依檢察官指揮書，應自八十一年六
    月二日接續執行。執畢日期為八十六年四月二十九日。(三)八十年間因違反麻醉藥
    品管理條例案件，經原審以八十年度易字第四五二四號判決判處有期徒刑七月確
    定，依檢察官指揮書應自八十六年四月三十日接續執行，執畢日期為八十六年十
    一月二十九日。上開三案件，經本院裁定應執行刑為有期徒刑六年，指揮書執畢
    日期為八十六年四月二十九日，於八十三年十一月十六日假釋交付保護管束。嗣
    後於八十四年十月十三日撤銷上開案件之假釋，應執行殘刑有期徒刑二年六月一
    日，於八十五年一月二十七日入監服刑，復於八十六年十一月十三日假釋交付保
    護管束，並於八十七年六月九日假釋期滿執行完畢，有本院被告全國前案紀錄表
    在卷可按，其於五年內再犯本件有期徒刑以上之罪，為累犯，應依刑法第四十七
    條規定，就法定本刑為有期徒刑、罰金刑部分遞加重其刑（法定本刑為無期徒刑
    部分，依法不得加重）。被告於為警查緝到案後，經台灣板橋地方法院檢察署檢
    察官同意以證人保護法第十四條之規定予以刑事責任之豁免，雖陸續供述毒品案
    件以供追查，並經該署以九十年度偵字第九一三二號、第九八四一號、第一０七
    七四號偵查中，惟前開偵查案件他人犯罪情節比被告本案之情節輕微，並參酌被
    告犯罪情節之重大、且屢屢犯下販賣第二級毒品犯行，為防止重大犯罪危害社會
    治安之重要性、公共利益等情事及被告於偵查中因另犯運輸第一級毒品案件，為
    臺灣桃園地方法院檢察署提起公訴，並經法院判處罪刑在案，且被告主動提供毒
    品來源及線索後，經檢察官聲請撤銷羈押，並於九十年六月二十日責付臺北縣警
    察局陳金銘警員，被告竟於九十年十一月間竟販賣第二級毒品等情，認被告尚不
    足享有減刑或免刑之優惠。被告於法院審理時始終否認其販賣安非他命犯行，就
    犯罪之原委堅不吐實，而扣案之安非他命數量甚多，倘順利出售，流毒於眾人，
    將造成重大危害，則本院即無從審認其有何特殊原因或環境背景因素及有何客觀
    上可堪憫恕之情由，而資以減輕刑罰。
三、原審以被告罪證明確予以論罪科刑，固非無見，惟查：被告並未販賣第二級毒品
    安非他命予楊顏儒（詳如後述），原判決認定被告亦販賣安非他命予楊顏儒，自
    有未合。被告上訴猶以前詞否認犯行，雖無理由，惟原判決既有上述可議之處，
    自應由本院將原判決關於被告部分予以撤銷改判。爰審酌被告惡性非輕，且犯後
    飾詞諉卸犯行，毫無悔意，態度非佳，暨扣案如附表一編號二、附表二所示之安
    非他命數量龐大，惟尚未售出等一切情狀，量處有期徒刑九年六月。附表一編號
    二、附表二所示之安非他命，均為查獲之毒品，均應依毒品危害防制條例第十八
    條第一項前段規定沒收銷燬之。附表一編號九、十一、十三、十四所示之電子秤
    、分裝袋、粉碎機、擠壓工具，為供犯罪所用之物，且屬共犯綽號「小江」之成
    年男子所有，應依同條例第十九條第一項規定宣告沒收之（此部分既已扣案，自
    不生全部或一部不能沒收時，追徵其價額或以其財產抵償之問題）。至於扣押如
    附表一編號一、三、四、五、六、七、八、十、十二所示之物，與被告所犯前開
    販賣第二級毒品罪間，並無關連，自不得為沒收或銷燬之諭知，應由檢察官另行
    處理，併此敘明。
四、不另為無罪之諭知部分：
    (一)公訴意旨另以：被告於九十年一、二月間，在台北縣板橋市○○街八十八之一
      號住處附近之豆漿店及台北縣立醫院，販賣第二級毒品安非他命予楊顏儒、卓
      建杰等人，因認被告另有毒品危害防制條例第四條第二項之販賣第二級毒品
      之罪嫌。
    (二)按犯罪事實應依證據認定之，無證據不得推定其犯罪事實，刑事訴訟法第一百
      五十四條定有明文。又事實之認定，應憑證據。如未能發現相當證據，或證據
      不足以證明，自不能以推測或擬制之方法，為裁判基礎。（最高法院四十年台
      上字第八六號判例意旨參照）。再利用非共同被告之共犯之自白或其他不利於
      己之陳述，為認定被告犯罪之證據，不特與利用被告自己之自白作為其犯罪之
      證明同有自白虛偽性之危險，亦不免有嫁禍於被告而為虛偽供述之危險。故就
      刑事訴訟法第一百五十六條第二項之立法意旨觀之，非共同被告之共犯之自白
      或其他不利於己之陳述，固得作為認定被告犯罪之證據，但不得作為有罪判決
      之唯一證據，仍應調查其他必要之證據，以察其是否與事實相符，亦即仍須有
      補強證據以擔保該共犯自白之真實性，始得採為斷罪之依據，並非絕對可由法
      院自由判斷該共犯之自白或不利於己之陳述之證明力。若不為調查，而專憑此
      項供述據為被告犯罪事實之認定，即與上開規定有違。矧毒品危害防制條例第
      十七條規定：犯第四條第一項至第三項、第五條第一項至第三項、第六條第一
      項至第三項、第七條第一項至第三項、第八條第一項至第三項、第十條或第十
      一條第一項、第二項之罪，供出毒品來源，因而破獲者，得減輕其刑。則販賣
      、施用或持有毒品之人，如供出毒品之來源因而破獲者，既得藉以邀求寬典減
      輕其刑，為擔保其所為不利於對向共犯之陳述之真實性，尤應有足以令人確信
      其陳述為真實之補強證據。而上開所謂共犯，包括任意共犯及必要共犯（含對
      向犯罪之共犯）；所謂補強證據，則指除該自白或不利於己之陳述本身之外，
      其他足以證明自白之犯罪事實確具有相當程度真實性之證據而言，雖所補強者
      ，非以事實之全部為必要，但亦須因補強證據與自白之相互利用，足使犯罪事
      實獲得確信者，始足當之。
    (三)訊之被告否認有此部分犯行，而公訴意旨認為被告另有此部分罪嫌，係以證
      人楊顏儒、卓建杰之證詞為主要論據。
    (四)經查：
      1.證人楊顏儒於偵查中固證稱：於九十年一、二月間向被告買過多次毒品，被
        告是伊主要貨源，通常一次買半兩，約一萬五千元。通常在被告位於臺北縣
        板橋市龍泉住處附近購買，伊也去過被告在臺北縣土城市○○路的家附近購
        買，伊曾經幫被告搬家，從臺北縣土城市○○路搬到裕民路，伊知道被告之
        毒品係從丙○○那裡拿的，等被告入所後，伊轉向丙○○拿等語（見偵字第
        五三五五號卷第一四三頁背面第七行至第一百四十四頁第五行），惟其於原
        審審理時翻異前供，改稱不是向被告購買毒品，係向「阿談」購買，而伊不
        能確定被告是不是「阿談」本人，前後所述不一。
      2.證人卓建杰於偵查中雖供稱：伊之安非他命都是透過綽號「六百」之真實姓
        名年籍不詳之成年男子取得的，我知道該綽號「六百」之成年男子的安非他
        命是向「阿談」買的，有一次委託「六百」向「阿談」買的，錢不夠只能付
        一部份，「阿談」就不賣，「六百」生氣，今年農曆年伊有要向「阿談」買
        二兩，約三萬元左右，是透過「六百」，在臺北縣板橋殯儀館左轉某醫院的
        急診室交易等語（偵字第五三五五號卷第二九一頁倒數第七行至倒數第一行
        ），但其於原審審理中供稱：「（問：你於檢察官偵查中所說的話是否實在
        ？提示板檢九十年偵字第五三五五號卷第二九一等頁並告以要旨）我的確有
        透過六百，要向阿談買二兩安非他命。阿談是誰我不知道。二兩要三萬元。
        那天我在板橋，我看到六百進到殯儀館左轉某醫院的急診室。之後我等六百
        過來，他過來拿東西給我後，我就走了。（問：你是否見過阿談？）我印象
        中沒有。（問：為何知道要跟阿談買安非他命？）我聽六百講的。我也沒跟
        阿談見過面。（問：曾否跟阿談直接交易過？）我從來沒見過阿談，也沒有
        跟他直接交易過。我有跟檢察官說我與被告甲○○並不認識。」（原審九十
        一年六月二十四日訊問筆錄第四頁第三行至最後一行、第五頁第十四行）。
        是以證人卓建杰均係透過綽號「六百」之成年男子向綽號「阿談」之成年男
        子購買第二級毒品安非他命，而「阿談」是否即為被告，證人卓建杰不能確
        定，是以被告是否出售毒品與卓建杰，以及關於如何聯繫、有無直接交易等
        重要情節，證人卓建杰指述不一，無法確定交易之對象即為被告。
      綜上論述，依前所調查之證據觀之，證人楊顏儒、卓建杰於偵查、原審所言前
      後不一，並非無瑕疵，又查無其他補強證據，依前開所述，自不能以上開證人
      有瑕疵之指述，即認被告有公訴意旨所指此部分之犯行，此外，亦查無其他積
      極證據足以證明被告有此部分之犯行，本應為無罪之諭知，惟公訴人認為此部
      分與前開論罪科刑部分間，有連續犯之裁判上一罪之關係，爰不另為無罪之諭
      知。
五、併辦部分（台灣台北地方法院檢察署九十二年度偵字第二一二三三號）
    (一)併辦意旨略以：被告基於概括之犯意，於九十年五月二十日，在台北市○○區
      ○○路二段一一一巷六號，以一萬二千元之代價，將重約一錢之第一級毒品海
      洛因販賣與秘密證人Ａ１（以下以Ａ１稱之），復於同年六月一日，在上址，
      以十萬元及二千元之代價，將重約一兩重之第一級毒品海洛因及約二公克重之
      第二級毒品安非他命販賣與Ａ１，因認與被告涉有毒品危害防制條例第四條第
      一項販賣第一級毒品、第二項販賣第二級毒品罪嫌，且與已起訴前開犯罪間，
      有連續犯及想像競合之裁判上一罪關係。
    (二)訊之被告否認於前揭時地販賣第一級毒品海洛因、第二級毒品安非他命與Ａ１
      等情，辯稱：伊並未販賣毒品與Ａ１，係Ａ１要陷害伊，且查獲之毒品不是伊
      的，係一位綽號「小陳」之成年男子借用伊之汽車，而留在車上等語。
    (三)經查：
      證人Ａ１雖於警詢、偵查中指述被告於前揭時地販賣第一級毒品海洛因、第二
      級毒品安非他命等情，惟按持有或非法施用毒品被查獲而供出毒品來源之人，
      因其供出來源時，將可獲得減刑寬典，是就來源誰屬一節，自屬利害關係人，
      為擔保供述人之指述來源正確性，以防為求減刑寬典而任意指摘來源，自不得
      僅以供述者之片面指述，認定毒品之來源，尚必須調查其他必要證據，以佐證
      其指述內容之正確性，始足作為不利被告之判斷，有如前述。而證人陳相青即
      查獲本案之警員證稱：本件係先申請搜索票抓到秘密證人Ａ１吸用毒品，再由
      Ａ１指證被告即是販售第一級毒品海洛因、第二級毒品安非他命之上游，且以
      電話誘出被告欲為毒品交易，始查獲本案等語，惟查：警方於Ａ１打電話約出
      被告後，於被告駕駛之車上僅扣得第一級毒品海洛因一包（含第一級第六項毒
      品海洛因成分，淨重１８．７６公克，包裝重０．４３公克，純度３７．５５
      ％，純度淨重７．０４公克），此有法務部調查局第000000000號鑑
      定通知書可證，是並無第二級毒品安非他命扣案足資佐證，是以被告涉嫌販賣
      第二級毒品安非他命部分，除證人Ａ１之指述外，並無任何證據佐證Ａ１之證
      述確為實在，是尚難以Ａ１之證言遽認被告有販賣第二級毒品安非他命予Ａ１
      之犯行，不能證明被告有此部分犯行，且併辦意旨所指販賣第一級毒品部分，
      與前開論罪科刑間，亦無任何關連，併辦部分與被告上開犯罪間，並無連續犯
      或想像競合犯關係，非屬裁判上一罪，無從併辦，應退回檢察官另為適當之處
      理。
據上論斷，應依刑事訴訟法第三百六十九條第一項前段、第三百六十四條、第二百九
十九條第一項前段，毒品危害防制條例第四條第二項、第十八條第一項前段、第十九
條第一項，刑法第十一條前段、第二十八條、第五十六條、第四十七條，判決如主文
。
本案經檢察官賴俊雄到庭執行職務。
中　　　華　　　民　　　國　　九十三　　年　　　六　　　月　　二十五　　日
                              臺灣高等法院刑事第二十四庭
                                  審判長法  官  陳  貽  男
                                        法  官  徐  世  禎
                                        法  官  李  世  貴
右正本證明與原本無異。
如不服本判決，應於收受送達後十日內向本院提出上訴書狀，其未敘述上訴之理由者
並得於提起上訴後十日內向本院補提理由書（均須按他造當事人之人數附繕本）。
                                        書記官  魏  汝  萍
中　　　華　　　民　　　國　　九十三　　年　　　六　　　月　　二十九　　日
附錄：本案論罪科刑法條全文
  毒品危害防制條例第四條：
    製造、運輸、販賣第一級毒品者，處死刑或無期徒刑；處無期徒刑者，得併科新
    臺幣一千萬元以下罰金。
    製造、運輸、販賣第二級毒品者，處無期徒刑或七年以上有期徒刑，得併科新臺
    幣七百萬元以下罰金。
    製造、運輸、販賣第三級毒品者，處五年以上有期徒刑，得併科新臺幣五百萬元
    以下罰金。
    製造、運輸、販賣第四級毒品者，處三年以上十年以下有期徒刑，得併科新臺幣
    三百萬元以下罰金。
    製造、運輸、販賣專供製造或施用毒品之器具者，處一年以上七年以下有期徒刑
    ，得併科新臺幣一百萬元以下罰金。前五項之未遂犯罰之。
附表一：
  查獲時間：九十年三月九日十二時三十分許
  查獲地點：臺北縣土城市○○路一一六號三樓之九
┌──┬─────────┬────────────┬─────────┐
│編號│    物品名稱      │    數量                │    備註          │
├──┼─────────┼────────────┼─────────┤
│一  │  海洛因          │    三包                │    起訴書附表一  │
│    │                  │    淨重四點四八公克    │    編號一        │
│    │                  │    （包裝重零點八七    │                  │
│    │                  │    公克）              │                  │
├──┼─────────┼────────────┼─────────┤
│二  │  安非他命        │    總毛重一千七百六    │    起訴書附表一  │
│    │                  │    十九點二七公克      │    編號二        │
│    │                  │    總淨重一千七百二    │                  │
│    │                  │    十四點零七公克      │                  │
│    │                  │    驗餘淨重一千七百    │                  │
│    │                  │    二十三點零七公克    │                  │
├──┼─────────┼────────────┼─────────┤
│三  │  海洛因殘渣袋    │    十三包              │    起訴書附表一  │
│    │                  │                        │    編號三        │
├──┼─────────┼────────────┼─────────┤
│四  │  湯匙            │    三支                │    起訴書附表一  │
│    │                  │                        │    編號七        │
├──┼─────────┼────────────┼─────────┤
│五  │  西餐刀          │    一支                │    起訴書附表一  │
│    │                  │                        │    編號八        │
├──┼─────────┼────────────┼─────────┤
│六  │  杓子            │    二支                │    起訴書附表一  │
│    │                  │                        │    編號九        │
├──┼─────────┼────────────┼─────────┤
│七  │  夾子            │    一支                │    起訴書附表一  │
│    │                  │                        │    編號十一      │
├──┼─────────┼────────────┼─────────┤
│八  │  塑膠袋          │    五個                │    起訴書附表一  │
│    │                  │    編號１有海洛因      │    編號五        │
│    │                  │    殘渣                │                  │
│    │                  │    編號２、４有安      │                  │
│    │                  │    非他命殘渣          │                  │
│    │                  │    編號３、５未有      │                  │
│    │                  │    毒品殘留            │                  │
├──┼─────────┼────────────┼─────────┤
│九  │  電子秤          │    一具                │    起訴書附表一  │
│    │                  │                        │    編號六        │
├──┼─────────┼────────────┼─────────┤
│十  │  刷子            │    二支                │    起訴書附表一  │
│    │                  │                        │    編號十        │
├──┼─────────┼────────────┼─────────┤
│十一│  分裝袋          │    四百八十五個        │    起訴書附表一  │
│    │                  │                        │    編號四        │
├──┼─────────┼────────────┼─────────┤
│十二│  吸食器          │    三組                │    起訴書附表一  │
│    │                  │                        │    編號十二      │
├──┼─────────┼────────────┼─────────┤
│十三│  粉碎機          │    一台                │    起訴書附表一  │
│    │                  │                        │    編號十三      │
├──┼─────────┼────────────┼─────────┤
│十四│  擠壓工具        │    一組                │    起訴書附表一  │
│    │  （鐵棒、        │                        │    編號十四      │
│    │  千斤頂）        │                        │                  │
└──┴─────────┴────────────┴─────────┘
附表二：
  查獲時間：九十年十一月二十八日十三時許至十四時許
  查獲地點：臺北縣三重市○○街與重新街口
  安非他命一包、毛重為一千零七十公克，淨重為一千零三十四公克，取一公克供化
  驗，餘一千零三十三公克，平均純度為百分之九十六。
